【裁判字號】    95,訴,238
【裁判日期】    950316
【裁判案由】    損害賠償等
【裁判全文】
臺灣士林地方法院民事裁定               95年度訴字第238號
原      告  菲力工業股份有限公司
                      應送達地址：台北郵政117之317號信箱
法定代理人  丑○○    應送達地.
被      告  乙○○
被      告  乙○○之配偶
被      告  井強企業有限公司
兼法定代理  戊○○○
人
被      告  丁○○
被      告  丙○○
被      告  丙○○之配偶
被      告  庚○○
被      告  己○○○
被      告  辛○○
被      告  辛○○之配偶
被      告  壬○○
被      告  壬○○之配偶
被      告  日本國法人株式會社和光
                        號3番.
                          CH.
                         CH.
兼法定代理  甲○○○
被      告  甲○○○之配偶
被      告  吉誠會計師事務所
兼法定代理  癸○○
人
被      告  癸○○之配偶
被      告  照華會計師事務所
兼法定代理  子○○
人
被      告  子○○之配偶
上列當事人間請求損害賠償等事件，本院裁定如下：
    主  文
原告之訴及假執行之聲請均駁回。
訴訟費用由原告負擔。
    理  由
一、原告聲明求為判決：(一)被告應連帶給付原告美金5 萬8,462
    元，及自民國95年3 月2 日起至清償日止，按年息% 計算之
    利息。(二)被告乙○○、井強企業有限公司、戊○○○、丁○○、丙○○、庚○○、己○○○、辛○○、壬○○、日本國
    法人株式會社和光、甲○○○應連帶給付原告
    美金5 萬8,462 元，及自民國95年3 月2 日起至清償日止，
    按年息% 計算之利息。(三)1.被告乙○○、井強企業有限公司
    、戊○○○、丁○○、丙○○、庚○○、己○○○、辛○○
    、壬○○應連帶給付原告美金5 萬8,462 元，及自民國95年
    3 月2 日起至清償日止，按年息% 計算之利息。2.被告庚○○應與被告井強企業有限公司連帶給付原告美金5 萬8,462
    元，及自民國95年3 月2 日起至清償日止，按年息5%計算之
    利息。3.被告日本國法人株式會社和光及甲○○○應連帶給付原告美金5 萬8,462 元，及自民國95年3 月
    2 日起至清償日止，按年息5%計算之利息。(四)被告乙○○、
    戊○○○、丁○○、丙○○、庚○○、己○○○、辛○○、
    壬○○、吉誠會計師事務所、照華會計師事務所應連帶給付
    被告井強企業有限公司美金5 萬8,462 元，及自民國95年3
    月2 日起至清償日止，按年息5%計算之利息，並由原告代位
    受領。(五)1.被告被告乙○○、戊○○○、丁○○、丙○○、
    庚○○、己○○○、辛○○、壬○○應連帶給付被告井強企
    業有限公司美金5 萬8,462 元，及自民國95年3 月2 日起至
    清償日止，按年息5%計算之利息，並由原告代位受領。2.被
    告吉誠會計師事務所、照華會計師事務所應連帶給付被告井
    強企業有限公司美金5 萬8,462 元，及自民國95年3 月2 日
    起至清償日止，按年息5%計算之利息，並由原告代位受領。
    (六)上列被告任一人或多人以上揭方式或其他方式給付原告及
    原告受領後，其餘被告在原告受領範圍同免責任。(七)願供擔
    保請准宣告假執行，其陳述略稱：被告庚○○以被告井強企
    業有限公司（以下簡稱：井強公司）之名義，被告甲○○○
    以被告日本國法人株式會社和光（以下簡稱：
    日本和光公司）之名義，與原告於民國86年2 月22日簽訂契
    約，依約井強公司、日本和光公司保證出口契約約定之商品
    2 萬台至日本全國各地，付款條件另行協議。嗣原告以存證
    信函通知乙○○、井強公司、戊○○○、丁○○、丙○○、
    庚○○、己○○○、辛○○、壬○○、日本和光公司、甲○○○等於95年3 月1 日至「謝謝國際聯合律師事務所」協議
    契約約定事項，及前開人等依相關法令賠償原告至少美金
    8,289 萬8,129 元之本息及其他損失，惟前開人等均未到場
    ，等於承認應連帶給付原告至少美金8,289 萬8,129 元及自
    95年1 月26日起至清償日止，按年息5%計算之利息。被告乙○○、井強公司、戊○○○、丁○○、丙○○、庚○○、己○○○、辛○○、壬○○、甲○○○為被告日本和光公司之
    行為人，依民法總則施行法第15條應對原告負連帶賠償責任
    ，另被告以犯罪及侵權行為詐害原告，被告乙○○、乙○○
    之配偶、井強公司、戊○○○、丁○○、丙○○及其配偶、
    庚○○、己○○○、辛○○及其配偶、壬○○及其配偶、日
    本和光公司、甲○○○及其配偶應依民法第28條、第184 條
    、第185 條、第188 條、公司法第23條及其他相關法令，負
    連帶賠償原告之責。被告癸○○、吉誠會計師事務所、子○○、照華會計師事務所與井強公司及其股東違反公司法第9
    條規定，且股東及會計師配偶之財產與股東、會計師依法定
    財產制財產各為二分之一，為此亦訴請給付，另因井強公司
    怠於行使權利，為此原告以自己名義代井強公司向股東、會
    計師、會計師事務所及其等之配偶求償，並先為部分請求如
    訴之聲明所示。
二、查本件原告前於已就此項法律關係，於95年3 月7 日對被告
    起訴，經分本院95年度訴字第217 號，現在本院繫屬中，業
    經本院調取前開案卷核閱屬實。
三、原告就同一法律關係提起本件之訴，依民事訴訟法253條規
    定，自應認為不合法。
四、又被告乙○○之配偶、丙○○之配偶、辛○○之配偶、壬○○之配偶、甲○○○之配偶、癸○○之配偶、子○○之配偶
    部分，未經原告表明當事人真正之姓名，且是否確實存在亦
    待查證，原告就此起訴程式亦有未合（民事訴訟法第244 條
    第1 項第1 款、116 條第1 項第1 款），本應命原告補正（
    民事訴訟法第249 條但書），然原告提起本件訴訟既有其他
    無法補正之不合法情事而應逕予駁回，自無庸再就前開程式
    欠缺命其補正，附此敘明。
五、依民事訴訟法第249 條第1 項第7 款、第95條、第78條裁定
    如主文。
中    華    民    國    95    年    3     月    16    日
                  民事第二庭  法  官  王本源
以上正本證明與原本無異。
如對本裁定抗告須於裁定送達後10日內向本院提出抗告狀，並繳
納抗告費新台幣1,000元。
中    華    民    國    95    年    3     月    21    日
                              書記官  戴顯澄


司法院資訊處製作；財團法人民間司法改革基金會備份。
